臺灣高等法院刑事裁定　　　　　　　　 100年度抗字第1097號
抗　告　人
即受 刑 人　朱木順
上列抗告人因定其應執行刑案件，不服臺灣桃園地方法院100年
度聲字第2684號，中華民國100年8月24日裁定(聲請案號：臺灣
桃園地方法院檢察署100年度執聲字第1382號)，提起抗告，本
院裁定如下：
    主  文
抗告駁回。
    理  由
一、原裁定意旨略以：抗告人即受刑人朱木順因違反麻醉藥品管
    理條例等案件，經原審法院先後判處如原裁定附表（下稱附
    表）所示之刑確定，有各該判決書及本院被告前案紀錄表附
    卷可稽。檢察官聲請就附表編號1至5所示之罪，分別定其應
    執行之刑，認其聲請為正當，就附表編號1至5所示之罪，定
    應執行刑為有期徒刑6年3月。
二、抗告意旨略以：臺灣桃園地方法院86年度訴字第975號判決
    所處之刑（即附表編號5），已過追訴權或行刑權時效，不
    符合聲請定應執行刑之要件。又附表編號1至4所示之罪，前
    經臺灣桃園地方法院以87年度聲字第3503號裁定應執行有期
    徒刑4年10月確定，抗告人於民國86年12月19日入監執行，
    後於89年10月21日縮短刑期假釋出監，尚未將羈押期間算入
    ，是抗告人前已執行3年有餘，希望重新算過刑期等語。
三、按裁判確定前犯數罪者，併合處罰之，有二裁判以上者，依
    刑法第51條之規定，定其應執行之刑，同法第50條、第53條
    分別定有明文。查，抗告人犯附表編號1至5所示之罪，經分
    別判決如附表所示之刑確定在案，其中附表編號1至4所示之
    罪，並經原審法院以87年度聲字第3503號裁定應執行有期徒
    刑4年10月確定，附表編號5所示之罪，則係經判處有期徒刑
    1年7月確定，且附表編號2至5所示之罪，其犯罪時間均在附
    表編號1所示之罪判決確定前，有各該判決書及本院被告前
    案紀錄表附卷可稽，是原審就抗告人所犯如附表編號1至5所
    示之罪，定應執行刑為有期徒刑6年3月，符合刑法第51條第
    5款所定之外部性界線，亦無違反比例原則、公平正義原則
    、法律秩序之理念及法律之規範目的等內部性界限，尚難認
    原裁定有何違法或不當之處。
四、抗告意旨雖指稱附表編號5所示之罪，已過追訴權或行刑權
    時效云云，然查：
（一）按刑法第80條第1項規定，追訴權因一定期間不行使而消
      滅，係指追訴機關於法定期間內怠於行使追訴權，即生時
      效完成而消滅追訴權之效果。故追訴權消滅時效之發生，
      應以不行使追訴權為其前提要件，而所謂追訴權之行使，
      應包括偵查、起訴及審判程序在內，苟已開始實際偵查，
      且事實上已在進行中，此時追訴權既無不行使之情形，自
      不生時效進行之問題，觀乎刑法第80條、第83條規定之立
      法意旨，益無疑義。查抗告人所犯附表編號5所示之罪，
      業經偵查、起訴及判決確定，顯無怠於行使追訴權之問題
      ，是抗告意旨指稱已過追訴權時效云云，尚非足採。
（二）按行刑權時效之進行，係以刑罰不行使為前提，故在刑罰
      執行中（含在監執行期間及假釋期間），即不發生行刑權
      因時效而消滅之問題，從而撤銷假釋後之殘刑，其行刑權
      時效期間，應依原確定判決所處之刑期，自裁判確定時起
      算，依刑法第84條第1項定其期間。如有同法第85條第1項
      之情形，並應依同條第2、3項計算其停止原因繼續存在之
      期間。但應將全部在監執行之期間及假釋期間予以扣除（
      法務部98年9月9日法檢字第0980803933號（七）函，97年
      度刑罰執行業務座談會提案第7號決議參照）。查抗告人
      附表編號1至4所示之罪應執行之有期徒刑4年10月，前依
      檢察官之執行指揮，與上開編號5所示之罪所處之刑，及
      抗告人另犯之竊盜罪（臺灣桃園地方法院86年度易字第49
      79號）所處之刑（有期徒刑1年）接續執行，於86年12月
      19日入監，89年10月21日假釋（假釋後接續執行他案拘役
      30日，於89年11月18日縮刑出監）後，於91年12月17日經
      撤銷假釋，應執行殘刑4年1月2日，抗告人於92年4月17日
      經通緝至100年1月8日始到案接受執行，有本院被告前案
      紀錄表、法務部91年12月17日法矯決字第0910047302號函
      在卷可稽。是抗告人所犯附表編號5所示之罪，經判處有
      期徒刑1年7月，於88年11月5日判決確定，其原行刑權時
      效依修正前刑法第84條第1項第3款規定為7年，加上不發
      生行刑權時效進行之全部實際在監執行期間（2年10月3日
      ）及假釋期間（2年1月28日），合計5年1日，再加計因通
      緝而停止時效進行之期間（依刑法第85條第2項規定，以
      上開行刑權時效期間4分之1計算，即1年9月），則行刑權
      時效應至102年8月6日始完成，並無行刑權時效消滅之問
      題，抗告人上開所指，顯有誤會。
五、至抗告人另指稱其遭羈押期間未算入應執行期間，應重新算
    過刑期云云，然此部分乃檢察官指揮執行時之權責，非屬本
    件定其應執行刑案件所得審酌之事項。是抗告意旨指摘原裁
    定不當，為無理由，應予駁回。
據上論斷，應依刑事訴訟法第412 條，裁定如主文。
中    華    民    國   100    年    9     月    30    日
                  刑事第五庭審判長法  官  王敏慧
                                  法  官  劉秉鑫
                                  法  官  白光華
以上正本證明與原本無異。
如不服本裁定，應於收受送達後五日內向本院提出再抗告狀。
                                  書記官  廖鴻勳
中    華    民    國   100    年    9     月    30    日